【裁判字號】    95,訴緝,19
【裁判日期】    950227
【裁判案由】    偽造文書等
【裁判全文】
臺灣高雄地方法院刑事判決              95年度訴緝字第19號
公  訴  人  臺灣高雄地方法院檢察署檢察官
被      告  丙○○
上列被告因偽造文書等案件，經檢察官提起公訴（94年度偵緝字
第1546號），嗣本院訊問被告後，因被告就其被訴犯罪事實為有
罪之陳述，經詢問被告及檢察官之意見後，合議庭裁定由受命法
官依簡式審判程序獨任審理，並判決如下：
    主  文
丙○○行使偽造私文書，足以生損害於公眾及他人，處有期徒刑
參月，如易科罰金，以參佰元折算壹日。
汽（機）車過戶登記書偽造「丁○○」之署名壹枚沒收。
    事  實
一、丙○○意圖為自己不法之所有，於民國92年12月22日某時，
    在高雄市○○區○○路762 巷17號其姊丁○○之住處，竊取
    丁○○所有之車牌號碼XYM-013 號重型機車1 部，並未經丁○○之同意，盜用丁○○之國民身分證及印章各1 枚後，旋
    於同日前往高雄市監理處，填寫汽（機）車過戶登記書1 紙
    ，並於其「原車主名稱欄」上，蓋用前開丁○○之印章，及
    偽造丁○○之署名各1 枚，而偽造丁○○之過戶登記書，繼
    之持向高雄市監理處申辦機車過戶登記行使之，使該管公務
    員將該機車過戶登記在丙○○名下，並將該不實之過戶異動
    資料，登載於職務上所掌之電腦車籍資料系統公文書，足以
    生損害於丁○○及監理機關對於車籍管理之正確性。迨於同
    年12月25日，丙○○復意圖為自己不法之所有，前往高雄市
    三民區○○路乙○○所經營之「榮大當鋪」，以上開機車向
    乙○○典當新臺幣（下同）22,000元，嗣因丙○○於典當後
    逾3 月未贖回，乙○○依規定欲至高雄市監理處辦理過戶時
    ，發現上開機車業於93年1 月1 日由丁○○之夫李來報案失
    竊，始查知上情。
二、案經丁○○訴由高雄市政府警察局三民第二分局報告臺灣高
    雄地方法院檢察署檢察官偵查起訴。
    理  由
一、本件被告丙○○所涉係法定刑為死刑、無期徒刑、最輕本刑
    為3 年以上有期徒刑以外之罪，被告於準備程序進行中就被
    訴事實為有罪之陳述，由受命法官告知簡式審判程序之要旨
    並聽取其與公訴人之意見，經被告同意適用簡式審判程序後
    ，本院亦認無不得或不宜改依簡式審判程序進行之處，爰依
    刑事訴訟法第273 條之1 第1 項、第284 條之1 規定，本院
    合議庭裁定本件由受命法官獨任進行簡式審判程序，合先敘
    明。
二、訊據被告丙○○對其於上揭時、地竊取告訴人丁○○之機車
    ，並冒用丁○○之名義辦理機車過戶後，再以該機車向乙○○典當之事實均坦承不諱，核與告訴人丁○○之指述及證人
    李來、乙○○所證述之情節大致相符，復有汽（機）車過戶
    登記書影本3 紙、行車執照影本、高雄市政府警察局三民第
    二分局車輛尋獲電腦輸入單、車輛車牌失竊作業—查獲車輛
    認可資料各1 紙附卷可稽，堪認被告上開自白與事實相符，
    本件事證明確，被告犯行堪以認定。
三、核被告丙○○所為，係犯刑法第320 條第1 項之竊盜罪、第
    216 條、第210 條之偽造私文書罪、同法第214 條之使公務
    員登載不實罪及同法第339 條第1 項之詐欺取財罪。被告盜
    蓋告訴人丁○○之印文及偽造其署名各1 枚，為偽造私文書
    之部分行為，其偽造私文書後持以行使，其偽造之低度行為
    ，已為行使之高度行為所吸收，均不另論罪。公訴人認尚應
    構成刑法第217 條之偽造署押罪，尚有未洽，合先敘明。另
    被告所犯竊盜、行使偽造私文書罪、使公務員登載不實罪及
    詐欺取財罪間，有方法目的之牽連關係，應從一重論以行使
    偽造私文書罪。公訴人雖未引用刑法第214 條之使公務員登
    載不實罪條文，惟於起訴事實欄中已明確記載該部分之事實
    ，該部分業經起訴，本院自應予以審理，併此敘明。爰審酌
    被告前未曾受有期徒刑以上刑之宣告，素行尚可，有臺灣高
    等法院被告前案紀錄表附卷可按，其未經其姊即告訴人丁○○之同意，竊取告訴人之機車並擅自將之過戶於己，並再為
    典當，損害告訴人丁○○及證人乙○○之權利，並影響公路
    監理機關對於車籍管理之正確性，惟犯後已坦承犯行，態度
    良好等一切情狀，酌情量處如主文所示之刑，並諭知易科罰
    金之折算標準。又汽（機）車過戶登記書上偽造之「丁○○
    」署名1 枚，應依刑法第219 條之規定宣告沒收，至該登記
    書上「丁○○」之印文1 枚，因係盜蓋而非偽造，本院自無
    庸予以宣告沒收，附此敘明。
據上論斷，應依刑事訴訟法第299 條第1 項前段、第273 條之1
，刑法第320 條第1 項、第216 條、第210 條、第214 條、第
339 條第1 項、第55條、第41條第1 項前段、第219 條，罰金罰
鍰提高標準條例第1條前段、第2條，判決如主文。
本案經檢察官甲○○到庭執行職務。
中    華    民    國    95    年    2     月    27    日
                  刑事第十四庭法  官  謝  雨  真
以上正本證明與原本無異。
如不服本判決，應於判決送達後10日內，向本院提出上訴狀。
中    華    民    國    95    年    2     月    27    日
                              書記官  許  麗  珠
附錄：
刑法第320條第1項
意圖為自己或第三人不法之所有，而竊取他人之動產者，為竊盜
罪，處 5 年以下有期徒刑、拘役或 500 元以下罰金。
刑法第216條
行使第二百十條至第二百十五條之文書者，依偽造、變造文書或
登載不實事項或使登載不實事項之規定處斷。
刑法第210條
偽造、變造私文書，足以生損害於公眾或他人者，處五年以下有
期徒刑。
刑法第214條
明知為不實之事項，而使公務員登載於職務上所掌之公文書，足
以生損害於公眾或他人者，處三年以下有期徒刑、拘役或五百元
以下罰金。
刑法第339條第1項
意圖為自己或第三人不法之所有，以詐術使人將本人或第三人之
物交付者，處 5 年以下有期徒刑、拘役或科或併科 1 千元以下
罰金。


司法院資訊處製作；財團法人民間司法改革基金會備份。
